# 期汇合同锁定了外汇借款的还款汇率，每月还要不要做外币借款的汇兑损益，求高人指点.

提问人：cmhlist 时间：2016-04-13 10:00:25
期汇合同锁定了外汇借款的还款汇率，每月还要不要做外币借款的汇兑损益，求高人指点.

回答人：chenyiwei
这是两个互相独立的金融工具，外币借款应正常确认汇兑损益；远期外汇合约应确认公允价值变动损益，两者不能“合成”为一项本币贷款。